# 投资收益调整

提问人：zhangCestbon 时间：2021-01-19 08:05:07
请教陈版主，A公司有一持股50%的被投资单位B公司（权益法核算），A公司 2019 年度审计报告在 2020 年 3 月出具，在出具审计报告时，基于B公司的非最终审定净利润 6000 万元，确认投资收益 3000 万元。最终B公司的审定净利润为 10000 万元，与原确认的投资收益差异 2000 万元，请问这部分差异，①作为前期差错更正，调整期初留存收益，②将这部分差异做在 2020 年度，确认为 2020 年度的投资收益，或者将这部分差异不予考虑③将这部分差异不予考虑，但 2020 年度，A公司控制B公司（持股比例不变）采用成本法核算，请问，这部分差异在编制合并报表时是否需要特殊考虑，如需，请问需要怎么处理

回答人：chenyiwei
1 、应根据该差异的影响是否重大，确定是否属于重大前期差错。对重大前期差错予以追溯重述前期比较数据。
2 、上述 1 中的处理原则不受后续取得对B公司控制权事项的影响。